【裁判字號】    98,上訴,612
【裁判日期】    980430
【裁判案由】    偽造文書等
【裁判全文】
臺灣高等法院刑事判決                 98年度上訴字第612號
上  訴  人  臺灣臺北地方法院檢察署檢察官
被      告  丁○○
                      樓
上列上訴人因被告偽造文書等案件，不服臺灣臺北地方法院97年
度訴字第2232號，中華民國97年12月31日第一審判決（起訴案號
：97年度調偵字第479號、97年度調偵緝字第70號、97 年度調偵
緝字第79號，及移送併案審理案號：臺灣士林地方法院檢察署97
年度偵緝字第214、232號、臺灣桃園地方法院檢察署97年度偵緝
字第273號），提起上訴，本院判決如下：
    主  文
原判決撤銷。
丁○○犯行使變造公文書罪，處有期徒刑年。偽造之「不動產
標售合作協議書」壹份，及偽造之王好、謝清富印章各壹顆，
均沒收。
    事  實
一、丁○○明知坐落臺北市○○區○○段5小段207-2地號國有土
    地（面積1105平方公尺，下稱本案土地）之承租人王好及
    謝清富2 人，依法並無於財政部國有財產局（下稱國有財產
    局）標售本案土地時享有優先承購權，竟分別基於意圖為自
    己不法所有、行使偽造私文書之概括犯意及行使變造公文書
    之犯行，先後於下列時間、地點，以下列所載之不實詐術，
    訛詐鄧雲龍等人之財物：
  (一)於民國94年1月28日中午12時許，在臺北市○○○路○段某咖
    啡店內，向翔盈建設股份有限公司（下稱翔盈公司）總經理
    鄧雲龍誆稱：本案土地價值新臺幣（下同）2 億元，前景可
    期，其已與該土地之承租人王好及謝清富達成協議，於王
    好及謝清富終止租約並優先承購本案土地後，再以1億730
    0萬元之價格轉售翔盈公司，前開款項分3 期支付，第1期需
    給付1000萬元，第2期給付1億4570萬元，尾款為1730萬元等
    語，致鄧雲龍陷於錯誤，當日即先交付1 紙發票人及付款人
    均為國泰世華商業銀行永和分行、發票日為94年1 月26日、
    支票號碼CH0000000號、面額300萬元之銀行支票予丁○○，
    作為定金。雙方再於同年2月3日，在臺北市○○○路○段237
    號15樓陳國雄律師事務所內，簽訂確認土地買賣意願書，丁○○並為取信鄧雲龍，乃簽發1紙面額1000萬元、受款人為
    翔盈公司之本票予鄧雲龍，以為擔保。鄧雲龍則依約交付1
    紙付款人為交通銀行（發票人為該銀行雙和分行課長廖榮福
    ）（原判決誤載付款人為國泰世華商業銀行永和分行）、發
    票日為94年2月3日、支票號碼AK0000000號、面額為700萬元
    之銀行支票予丁○○，作為第1期應付價款。詎丁○○取得
    上開支票2紙並兌領後，即避不見面，本案土地迄今仍未移
    轉登記與翔盈公司，鄧雲龍始知受騙。
  (二)於94年4、5月間某日，丁○○先委託不知情之仲信地政士事
    務所代書蕭茂森草擬「不動產標售合作協議書」（下稱協議
    書）1 份，內容略以俟謝清富、王好依法標得所承租之本
    案土地後，即出賣予丁○○等語，後丁○○即自行填寫簽約
    日期為94年12月7日，再請不知情刻印店人員偽刻王好、
    謝清富之印章各一枚並蓋用於協議書上，而偽造王好、謝
    清富之印文各8枚，再於協議書末頁之乙方（賣方）欄上偽
    簽王好、謝清富之簽名各1枚，據以偽造簽約乙方之王好
    、謝清富同意配合簽約甲方之丁○○取得本案土地所有權
    事宜之上開協議書後，先後為下列詐騙行為：
  1.於94年4月15日，前往臺北市○○○路○段100號4樓乙○○住
    處，向乙○○佯稱：本案土地業已終止租約，並經國有財產
    局北區辦事處專案核准標售，原承租人王好及謝清富享有
    優先承購權，其已與王好及謝清富達成協議，俟王好及
    謝清富取得本案土地所有權後，再以1億6,273萬元之價格讓
    售等語，使乙○○陷於錯誤，於94年5月4日與丁○○簽訂土
    地買賣契約書，約定於94年10月15日前完成買賣交易，乙○○並當場交付1 紙發票人陳健恭（原判決誤載為東騰公司負
    責人陳建恭）、付款人臺灣土地銀行忠孝分行、發票日94年
    5月5日、支票號碼CB0000000號、面額500萬元之支票予丁○○，作為定金。且丁○○為向乙○○要求地上物之補償費，
    竟於94年9月底、10月初間，在不詳地點，將國有財產局於
    94 年9月27日行文予王好之臺財產北管字第0940037935號
    函文之公文書上說明欄第二點原「並拋棄地上尚未收穫農作
    物同意歸本處所有」之內容，變造為「並原有地上尚未收穫
    農作物同意得標人補償」，並於94年10月初某日，持向乙○○行使之，足生損害於國有財產局對國有土地管理之正確性
    及乙○○、王好、謝清富之權益。詎丁○○提示兌現前開
    支票後竟一再拖延，嗣經乙○○委由代書蔡文城於94年10月
    間，持上開函文向國有財產局查詢，得知本案土地從未進行
    標售，且函文內容業經變造，始知受騙。
  2.於94年5月23日，在臺北市○○○路○段321號4樓，持上開偽
    造之協議書向辛○○佯稱其已與該土地之承租人王好欸及謝
    清富達成協議，於王好欸及謝清富終止租約並優先承購本案
    土地後，再轉售予辛○○等語，致辛○○陷於錯誤，於同日
    即先行交付1紙發票人己○○○、付款人安泰商業銀行和平
    分行、發票日94年5月22日、支票號碼BA0000000號、面額為
    200萬元之支票予丁○○，作為定金，足生損害於辛○○及
    王好、謝清富。丁○○並為取信於辛○○，亦當場以其本
    人名義簽發由其前妻庚○○向第一商業銀行大同分行申領支
    票簿中之票號：UA0000000號、面額為200萬元之支票1紙予
    辛○○（受款人記載己○○○，發票人處係蓋用丁○○之印
    章）作為擔保（庚○○原有授權丁○○可使用其名義所申領
    支票，惟對丁○○簽發支票詐欺他人一事並不知情，涉犯詐
    欺部分業據檢察官為不起訴處分確定）。詎丁○○取得上開
    由己○○○簽發之支票並兌領後，即避不見面，本案土地迄
    今亦未移轉登記予辛○○，且上開交付辛○○之支票亦因發
    票人不符而無法兌領，辛○○始知受騙。
  3.於94年9 月22日，丁○○復持上開偽造之協議書至臺北市○○○路○段390號4 樓戊○○住處，向戊○○詐稱：本案土地
    極具投資價值，其已與該土地之承租人王好及謝清富達成
    協議，於國有財產局拍賣本案土地時，王好及謝清富享有
    優先承購權，待王好及謝清富取得本案土地所有權後，再
    以1 億6887萬元之價格讓售等語，致戊○○陷於錯誤，即於
    當日與丁○○簽訂預定買賣協議書，並交付1 紙付款人第一
    商業銀行南台北分行、發票日94年9月23日、支票號碼LA000
    0000、面額250萬元支票，作為定金，足生損害於戊○○及
    王好、謝清富。詎丁○○取得上開支票並提示兌領後即避
    不見面，本案土地迄今仍未移轉登記與戊○○，戊○○始知
    受騙。
  4.於94年10月13日，又持上開偽造之協議書，向址設臺北市○○○路○段3巷15號1 樓之連豐資產管理股份有限公司（下稱
    連豐公司）負責人陳奇全訛稱：本案土地極具開發價值，其
    已與該土地之承租人王好欸及謝清富達成協議，於王好欸及
    謝清富終止租約並優先承購本案土地後，再以1 億6885萬元
    之價格轉售連豐公司，前開款項分3期支付，第1期需給付訂
    金600 萬元，第2期給付1億5000萬元，尾款為1285萬元等語
    ，致陳奇全陷於錯誤，於同年10月13日，在上址與陳奇全代
    表連豐公司簽訂確認土地買賣意願書，丁○○並簽發1 紙以
    庚○○為發票人（丁○○原係以其本人名義簽發，並在發票
    人欄蓋用其本人印章，嗣經陳奇全要求而重新蓋用庚○○印
    章，改以庚○○名義簽發，惟庚○○先前有同意丁○○使用
    其名義所申領之支票）、付款人第一商業銀行大同分行、支
    票號碼：UA0000000、面額600萬元之支票交予陳奇全，以取
    信於陳奇全，足以生損害於陳奇全及王好、謝清富。陳奇
    全則當場交付以連豐公司為發票人、臺灣土地銀行圓通分行
    為付款人、發票日94年10月18日、支票號碼WYAA0000000 號
    、面額600萬元之支票1紙予丁○○。詎丁○○取得上開支票
    並提示兌領後，即避不見面，復未將本案土地移轉登記與連
    豐公司，其所交付之支票屆期亦不獲兌現，陳奇全始知受騙
    。
二、丁○○復承續同上意圖為自己不法所有之概括犯意，於94年
    10月12日，至臺北市○○路112號，向丙○○詐稱欲以300萬
    元購買其向國有財產局承租，坐落臺北市○○區○○段1 小
    段477、478地號國有土地（總面積482 平方公尺）之承租權
    ，並為取信丙○○，並以同上(二)2. 之方法，簽發1紙付款人
    第一商業銀行大同分行、支票號碼UA0000000號、面額為300
    萬元之支票予丙○○作為擔保，使丙○○信以為真，陷於錯
    誤，因而於同日與丁○○簽立「租用國有基地土地承購權利
    及地上物買賣契約書」。嗣該支票亦無法兌現，丙○○始知
    受騙，乃依法解除契約。
三、案經被害人翔盈公司、連豐公司、乙○○、戊○○告訴及臺
    北縣政府警察局永和分局、臺北市政府警察局大同分局及桃
    園縣政府警察局龜山分局分別報請臺灣臺北地方法院檢察署
    檢察官偵查起訴及臺灣士林地方法院檢察署檢察官、臺灣桃
    園地方法院檢察署檢察官移送併案審理。
    理  由
壹、證據能力
一、按被告以外之人於偵查中向檢察官所為之陳述，除顯有不可
    信之情況者外，得為證據，刑事訴訟法第159條之1第2 項定
    有明文。此乃因檢察官訊問告訴人、證人、鑑定人等被告以
    外之人時，均能遵守法律規定而不致違法取供，並令證人、
    鑑定人具結，可信性極高，為兼顧理論與實務而設。故被告
    如主張告訴人或證人等於偵查中所為證言顯有不可信之情形
    者，本乎當事人主導證據調查原則，自應負舉證責任，否則
    ，被告以外之人向檢察官所為之陳述，毋庸另為證明，即得
    作為認定被告犯罪之證據。查告訴人乙○○、戊○○、鄧雲
    龍、陳奇全業經檢察官依法訊問，及證人陳國雄、陳慶福、
    王好、謝清富、陳奇全、蕭茂森、辛○○、丙○○、甲○○於偵查中之供證，亦經檢察官依法令其具結，而被告復未
    指出並證明上開陳述及供證有何顯不可信之情況，且無其他
    事證足資認定其等於檢察官訊問時有受違法取供情事，得作
    為本案之證據，合先敘明。
二、次按被告以外之人於審判外之陳述，雖不符前四條之規定，
    而經當事人於審判程序同意作為證據，法院審酌該言詞陳述
    或書面陳述作成時之情況，認為適當者，亦得為證據；當事
    人、代理人或辯護人於法院調查證據時，知有第159條第1項
    不得為證據之情形，而未於言詞辯論終結前聲明異議者，視
    為有前項之同意；刑事訴訟法第159條之5定有明文。證人王
    好、謝清富、庚○○、鄧雲龍、陳奇全、蕭茂森、辛○○
    、丙○○、甲○○等於警詢中所為之陳述，雖屬傳聞證據，
    惟檢察官、被告及其辯護人於原審及本院均表示無意見而不
    予爭執，且迄至言詞辯論終結前亦未再聲明異議，本院審酌
    上開證據資料製作時之情況，尚無違法不當或證明力明顯過
    低之瑕疵，亦認以之作為證據，應屬適當。
貳、實體方面
一、訊據被告丁○○除矢口否認有偽造上開「不動產標售合作協
    議書」之犯行外，餘均坦承不諱。惟查，上開詐欺取財、偽
    造文書等犯行，業據告訴人乙○○、戊○○、鄧雲龍（翔盈
    公司總經理）、陳奇全（連豐公司法定代理人）於偵查中指
    訴明確，並經證人王好、謝清富、蕭茂森、陳國雄、黃美
    雲、王子芳、辛○○、丙○○、甲○○、陳光榮、庚○○等
    人分別於警詢、偵查時供證屬實，並有被告與王好欸、謝清
    富名義簽立之「不動產標售合作協議書」一份（見第7795
    號偵查卷第7至10頁）、鄧雲龍代表翔盈公司與被告簽訂之
    確認土地買賣意願書，及交付被告收執付款人為國泰世華銀
    行永和分行、面額各300萬、700萬元之支票共2紙，暨被告
    簽發面額1000萬元交予鄧雲龍收執之本票1紙（以上均見第
    5525 號偵查卷第17-22頁）、交通銀行雙和分行95年4月3日
    交雙發字第9538000032號函、交通銀行總管理處95年4月24
    日交營發字第9501400615號函暨所附被告帳戶交易明細、95
    年5 月10日交營發字第9501400723號函暨取款憑條影本2紙
    、國泰世華商業銀行永和分行95年4月27日（95）國世銀永
    和字第006 1號函（第5525號偵查卷第48、59、84、98頁）
    ，國有財產局臺灣北區辦事處95年5月12日台財產北處字第
    0950020057號函暨所附申請書、本案土地之租賃契約書、王
    好及謝清富領取國有耕地地價補償費之公函及收據（第
    5525號偵查卷第105-111頁），陳奇全代表連豐公司與被告
    簽訂之確認土地買賣意願書，及交付被告面額600萬元支票1
    紙、被告所交付發票人為庚○○之面額600萬元支票1紙（見
    第11112號偵查卷第41至46頁），本案土地之土地登記第二
    類謄本、本案土地租賃契約書、預定購買委任書、發票人為
    庚○○之面額600萬元支票退票理由單（第11112號偵查卷第
    51、54、60、65、69頁），告訴人戊○○與被告簽訂之預定
    買賣協議書，及告訴人戊○○交付被告之面額250萬支票1紙
    、本案土地之租賃契約書（見第7795號偵查卷第3、5、7、1
    3頁），土地買賣預約書（見第6149號偵查卷第22頁）、本
    案土地租賃契約書申請書、國有財產局臺財產北處字第0940
    008769號函、國有財產局97年05月16日臺財產北處字第0940
    018198號函、同意書二紙、國有財產局95年4月28日臺財產
    北政字第0950017769號函【以上均見第214號偵查卷內】、
    安泰商業銀和平分行面額為200萬元（發票人己○○○、票
    號BA0000000號）之支票影本、第一銀行大同分行面額為200
    萬元（票號UA0000000、受款人己○○○）之支票影本、被
    告與丙○○簽訂之「租用國有基地土地承購權利及地上物買
    賣契約書」、第一銀行大同分行面額為300萬元（票號UA000
    00 00號、受款人丙○○）支票影本、被告與連豐公司簽訂
    之確認土地買賣意願書影本、告訴人陳奇全交付被告收執臺
    灣土地銀行圓通分行面額為600萬元（票號WYAA0000000 號
    ）之支票影本、第一銀行大同分行面額600萬元（票號UA000
    0000號）支票影本各壹份【以上均見第10305號偵查卷內】
    等件在卷可證。又王好欸、謝清富雖為本案國有土地之承租
    人，惟渠等二人並無優先購買權，國有財產局台灣北區辦事
    處亦未曾發文告之渠等有優先購買權，有內政部80年9月4日
    台 (80)內地字第807 8052號函及國有財產局台灣北區辦事
    處94 年9月27日台財北管字第0940037935函各一件在卷可參
    （見第479號偵查卷第36至40頁）。是被告固與王好欸、謝
    清富簽立權利讓渡契約書，惟其竟佯以承租人王好及謝清
    富優先承購本案土地後，可將本案土地出售等為詞，向鄧雲
    龍等人訛詐土地價款，顯係以不實之說詞，為施行詐術之方
    法。另王好欸、謝清富於偵查中均供證：渠等除與被告簽立
    上開權利讓渡契約書外，別無其他文件，卷附之不動產標售
    合作協議書均非渠等所簽名、印文亦非渠等所有，係偽造等
    語明確（見第11112號偵查卷第13至15、17至19頁），核與
    證人蕭茂森所供相符，並有被告與以王好欸、謝清富名義簽
    立之不動產標售合作協議書在卷足憑。被告辯稱其未偽造上
    開協議書云云，自無足採。再者，國有財產局於94年9月27
    日發文予王好之臺財產北管字第0940037935號函文之公文
    書上說明欄第二點原載明「並拋棄地上尚未收穫農作物同意
    歸本處所有」之內容，惟被告嗣持以行使之上開函文內容卻
    變更為「並原有地上尚未收穫農作物同意得標人補償」，顯
    係經人變造，此亦有國有財產局上開函文原本及遭變造之函
    文各壹份（見第2895號偵查卷內）。是以，本件事證已臻明
    確，被告犯行堪以認定，應依法論科。
二、被告行為後，刑法已於民國94年2月2日修正，依刑法施行法
    第1條之1規定，並自95年7月1日施行，其中關於罰金、牽連
    犯、連續犯等相關規定，均有所修正。按同於95年7月1日修
    正施行之刑法第2條規定，乃係關於新舊法比較適用之準據
    法，其本身無關行為可罰性要件之變更，故於95年7月1日前
    揭法律修正施行後，如有涉及比較新舊法之問題，即應逕依
    修正後刑法第2條第1項規定，為「從舊從輕」之比較（參見
    最高法院九十五年度第八次刑事庭會議決議意旨）。茲分述
    如下：
  (一)修正後刑法第56條連續犯之規定已刪除，原可依裁判上一罪
    論處之連續犯等數個犯罪行為，應予數罪併罰，此刪除雖非
    犯罪構成要件之變更，但顯已影響行為人刑罰之法律效果，
    自屬法律變更，依新法第2條第1項規定，比較新舊法結果，
    仍應適用較有利於被告之行為時法律即舊法論以連續犯。
  (二)修正後刑法第55條規定，業已廢除牽連犯之規定。故犯一罪
    而其方法或結果之行為犯他罪名者，依修正前刑法第55條後
    段規定，認屬牽連犯，應從一重處斷；但依修正後刑法第55
    條規定，則已無牽連犯可資適用，即應將各該犯行以數罪併
    合處罰。是以適用修正前關於牽連犯之規定，自係較為有利
    於被告。
  (三)刑法分則編各罪所定罰金之貨幣單位原為銀元，且依修正前
    刑法第33條第5款規定，罰金刑為1銀元以上，而有關罰金倍
    數之調整及銀元與新臺幣之折算標準，則定有「罰金罰鍰標
    準條例」及「現行法規所定貨幣單位折算新臺幣條例」，除
    罰金以1銀元折算3元新臺幣外，並將72年6 月26日以前修正
    之刑法部分條文罰金數額提高2 至10倍，其後修正者則不再
    提高倍數；嗣修正後刑法第33條第5 款則將罰金刑提高為新
    臺幣1千元以上，並以百元計算之，且因刑法第33條第5款所
    定罰金貨幣單位既已改為新臺幣，刑法分則編各罪所定罰金
    之貨幣單位亦應配合修正為新臺幣，且考量刑法修正施行後
    ，不再適用「現行法規所定貨幣單位折算新臺幣條例」，為
    使刑法分則編各罪所定罰金之最高數額與刑法修正前趨於一
    致，爰增訂刑法施行法第1條之1規定，將刑法分則編各罪所
    定罰金之貨幣單位均改為新臺幣，並將72年6 月26日以前修
    正之刑法部分條文罰金數額提高為30倍，其後修正者則提高
    為3 倍。是以刑法分則編各罪所定罰金刑之最高數額（與本
    件有關者為刑法第339條第1項之詐欺取財罪），於上開規定
    修正後仍屬一致，並無不同；但有關罰金刑之最低數額，則
    比修正前提高，從而自以修正前之規定較為有利。
  (四)經綜合比較前述各項法律變更之結果後，本案因修正後之規
    定並未對被告更為有利，依據刑法第2條第1項前段，應一體
    適用修正前刑法及修正前罰金罰鍰提高標準條例之規定，合
    先敘明。
三、核被告如事實欄一之(一)、二所為，均係刑法第339條第1項之
    詐欺取財罪，被告所為如事實欄一之(二)所為，均係犯刑法第
    216條、第210條之行使偽造私文書罪、同法第339條第1項之
    詐欺取財罪，另被告就事實欄一之(二)1.所為，尚犯刑法第
    216條、第211條之行使變造公文書罪。被告偽造謝清富、王
    好欸之印章後，再蓋章於上開「不動產標售合作協議書」而
    完成偽造之行為，復持以行使，其偽造印章、印文之行為，
    係偽造私文書之階段行為，而偽造私文書之低度行為，復嗣
    後行使之高度行為所吸收，暨被告變造公文書之低度行為，
    亦為其後行使之高度行為所吸收，均不另論罪。又被告使不
    知情之刻印店人員偽刻謝清富、王好欸之印章，為間接正犯
    。被告先後多次詐欺取財、行使偽造私文書之犯行，時間緊
    接，手法相同，觸犯構成要件相同之罪名，顯係基於概括犯
    意而為之，應各依修正前刑法第56條連續犯之規定，各論以
    一罪並加重其刑。另被告以行使變造公文書及行使偽造私文
    書之方式遂行詐欺取財犯行，有方法、目的之牽連關係，依
    修正前刑法第55條後段之規定，應從一重之行使變造公文書
    罪論處。又上開事實欄一之(二)1.2.及二部分犯行雖未據檢察
    官起訴（事實欄一之(二)1.係由臺灣士林地方法院檢察署併案
    審理，事實欄一之(二)2.及二係由臺灣桃園地方法院檢察署併
    案審理），惟因與已起訴論罪部分有連續犯之裁判上一罪關
    係，應為起訴之效力所及，本院自得一併審理。
四、原判決對被告予以論科，固非無見。惟查：(一)被告係先行偽
    造上開「不動產標售合作協議書」後，於94年4 月15日，持
    向乙○○佯稱：其已與本案土地之承租人王好及謝清富達
    成協議，俟王好及謝清富取得本案土地所有權後，再以 1
    億6,273 萬元之價格讓售等語，使乙○○陷於錯誤，再於94
    年10月初某日，持其變造之上開國有財產局94年9 月27日臺
    財產北管字第0940037935號函公文書向乙○○行使之（即事
    實欄一之(二)1.部分），業據告訴人乙○○供證在卷，是被告
    上開行使偽造私文書行為及行使變造公文書行為，顯係二個
    犯罪行為，而與其所犯詐欺取財罪間有方法、目的之牽連關
    係，原判決誤認被告以一行為觸犯上開二罪名，依刑法第55
    條想像競合犯之規定，從一較重之行使變造公文書罪處斷，
    容有未洽。(二)原判決量處被告有期徒刑貳年，已逾得易科罰
    金之有期徒刑陸月之刑度，且原判決主文亦未為易科罰金之
    諭知，惟竟於據上論結欄，援引刑法第41條第1項前段之規
    定，亦有未當。(三)惟按刑事審判之量刑，旨在實現刑罰權之
    分配正義，故法院對科刑判決之被告量刑，應符合罪刑相當
    原則，使罰當其罪，以契合人民之法律感情。此於刑法第57
    條明定科刑時應審酌一切情狀，尤應注意該條所列各款情形
    ，以為科刑輕重之標準。又量刑輕重與否，固屬實體法上賦
    予法院得為自由裁量之事項，惟法院行使此項職權時，除應
    審查被告是否符合法定要件外，仍應受比例原則與平等原則
    等一般法律原則之支配，以期達成客觀上之適當性、相當性
    與必要性之價值要求。若違反比例原則、平等原則時，自有
    濫用裁量權之違法。查本件被告前於86年間已因詐欺案件，
    經法院判處有期徒刑六月確定，並經執行完畢，竟不思改過
    遷善，復以偽造協議書及變造國有財產局公文之不實方法，
    先後持以騙取翔盈公司、乙○○、辛○○、戊○○、連豐公
    司之財物，訛詐金額高達2550萬元，犯罪所生危害甚鉅，惡
    性重大，且迄今未賠償被害人之損失，原審未審酌上情量刑
    實屬過輕，顯有違罪刑相當原則，自有未當。檢察官上訴指
    摘原判決不當，為有理由，應由本院撤銷改判。爰審酌被告
    前有詐欺、偽造文書前科，有本院被告前案紀錄表可參，素
    行不佳，其不思從事正當工作營生，竟利慾薰心，見佯以本
    案土地轉售，可騙取鉅額款項，即以偽造協議書及變造國有
    財產局公文之不實方法，先後持以訛詐他人，詐騙金額高達
    25 50萬元，犯罪所生危害甚鉅，迄未曾與被害人洽商賠償
    事宜，難認有誠心悔改之意，及其智識程度、犯後態度等一
    切情狀，量處如主文第二項所示之刑。又被告於偵查經臺灣
    臺北地方法院檢察署通緝後，於97年2月14日始緝獲到案，
    依中華民國九十六年罪犯減刑條例第5條規定不得依該條例
    規定予以減刑。另被告所偽造之上開「不動產標售合作協議
    書」，係被告所有且供犯罪所用之物，業據王好及謝清富
    供證在卷，爰依刑法第38條第1項第2款規定宣告沒收。再被
    告所偽造「不動產標售合作協議書」既已諭知沒收，則其上
    所偽造之謝清富、王好欸署押（含謝清富、王好欸偽造印文
    各8枚、偽造簽名各1枚）即一併沒收，故無再援引刑法第
    219條規定另就此部分偽造之謝清富、王好欸署押再宣告沒
    收之必要。另被告所偽造謝清富、王好欸之印章各1顆，因
    未能證明已滅失，均應依刑法第219條之規定沒收。
據上論斷，應依刑事訴訟法第369條第1項前段、第364條、第299
條第1項前段，刑法第2條第1項、第56條（修正前）、第216條、
第210條、第211條、第339條第1項、第55條（修正前）、第38條
第1項第2款、第219條，罰金罰鍰提高標準條例第1條前段（修正
前），判決如主文。
本案經檢察官李月治到庭執行職務。
中    華    民    國    98    年    4     月    30    日
            刑事第二十一庭審判長法  官  蘇隆惠
                                法  官  曾家貽
                                法  官  楊力進
以上正本證明與原本無異。
如不服本判決，應於收受送達後10日內向本院提出上訴書狀，其
未敘述上訴之理由者並得於提起上訴後10日內向本院補提理由書
（均須按他造當事人之人數附繕本）「切勿逕送上級法院」。
                                書記官  何仁崴
中    華    民    國    98    年    5     月    6     日
附錄：本案論罪科刑法條全文
中華民國刑法第210條（偽造變造私文書罪）
偽造、變造私文書，足以生損害於公眾或他人者，處5 年以下有
期徒刑。
中華民國刑法第211條（偽造變造公文書罪）
偽造、變造公文書，足以生損害於公眾或他人者，處1年以上7年
以下有期徒刑。
中華民國刑法第216條（行使偽造變造或登載不實之文書罪）
行使第210條至第215條之文書者，依偽造、變造文書或登載不實
事項或使登載不實事項之規定處斷。
中華民國刑法第339條（普通詐欺罪）
意圖為自己或第三人不法之所有，以詐術使人將本人或第三人之
物交付者，處5年以下有期徒刑、拘役或科或併科1千元以下罰金
。


司法院資訊處製作；財團法人民間司法改革基金會備份。
